---
title: "Analyse univariée"
author: "Gabrielle Ouellet"
date: "2022-10-30"
output: html_document
---

```{r setup, include=FALSE}
knitr::opts_chunk$set(echo = TRUE)
```

```{r}
MontantReclFr <- read.csv("MontantReclFr.csv")
attach(MontantReclFr)
```

##### Correction des erreurs dans les montants de réclamation (voir Annexe A)
```{r}
MontantReclFr$mont_recl[MontantReclFr$mont_recl==-7682.59]<-7682.59
```

# Variable 1 
### Âge du permis de conduire du réclamant
L'âge du permis de conduire du réclamant est l'une des variables considérées dans le cadre du présent travail. Elle est intéressante puisqu'elle permet de mettre en relation l'expérience d'un conducteur et la sévérité de ses sinistres.

#### Statistiques
```{r}
m <- c(mean(age_permi), sd(age_permi), max(age_permi), min(age_permi), median(age_permi))
an <- c(mean(age_permi)/12, sd(age_permi)/12, max(age_permi)/12, min(age_permi)/12, median(age_permi)/12)
data.frame(Statistiques = c("Moyenne", "Écart-type", "Maximum", "Minimum", "Médiane"), Année = an, Mois = m)
```

On observe ici l'étendue des données, le minimum étant de 0, et le maximum, d'environ 76 années.


##### Tableau de fréquence
```{r}
a <- c(length(which(age_permi > 0 & age_permi <= 60)), length(which(age_permi > 60 & age_permi <= 120)), length(which(age_permi > 120 & age_permi <= 180)), length(which(age_permi > 180 & age_permi <= 240)), length(which(age_permi > 240 & age_permi <= 300)), length(which(age_permi > 300 & age_permi <= 360)), length(which(age_permi > 360 & age_permi <= 420)), length(which(age_permi > 420 & age_permi <= 480)), length(which(age_permi > 480 & age_permi <= 540)), length(which(age_permi > 540 & age_permi <= 600)), length(which(age_permi > 600 & age_permi <= 660)), length(which(age_permi > 660 & age_permi <= 720)), length(which(age_permi > 720 & age_permi <= 780)), length(which(age_permi > 780 & age_permi <= 840)), length(which(age_permi > 840 & age_permi <= 900)), length(which(age_permi > 900 & age_permi <= 960)))

b <- c("0 à 5", "5 à 10", "10 à 15", "15 à 20", "20 à 25", "25 à 30", "30 à 35", "35 à 40", "40 à 45", "45 à 50", "50 à 55", "55 à 60", "60 à 65", "65 à 70", "70 à 75", "75 à 80")

data.frame(Âge = b, Nombre = a)

```

On a inscrit dans un tableau de fréquence le nombre de permis dont l'âge se situe dans certains intervalles, en années, permettant de mieux visualiser les donnnées.


#### Graphiques
##### Nuage de points
```{r}
library(ggplot2)
p <- ggplot(MontantReclFr, aes(x = age_permi/12, y = mont_recl)) + geom_point()
p + labs(title = "Nuage de points de l'âge du permis en fonction des montants de réclamations", x = "Âge du permis de conduire du réclamant (en années)", y = "Montants de réclamations") + theme(plot.title = element_text(color = "dark blue", size = 11.5, hjust = 0.5, face = "bold"))
```

On remarque que le nuage de points est plus dense vers la gauche, traduisant le fait qu'un réclamant possédant un permis plus récent a plus de risque de subir un sinistre.


##### Histogramme
```{r}
ggplot(MontantReclFr, aes(x = age_permi/12)) + 
geom_histogram(col = "darkorchid1", #couleur du contour
                 fill = "lightblue", # Couleur de l'intérieur
                 alpha = 0.8, # Transparence de l'intérieur
                 bins = 20) + # quantité de bandes
  
  ## Pour avoir un thème plutôt joli
  theme(plot.title = element_text(size = 11, hjust = 0.5, color = "dark blue", face = "bold")) + 
  
  ## titres des axes
  labs(x = "Âge du permis de conduire des réclamants (en années)",
       y = "Fréquence",
       title = "Histogramme de l'âge du permis de conduire des réclamants")
```

La plupart des sinistres sont subis entre 5 et 40 ans en âge du permis du réclamant, tout comme l'indiquait le tableau de fréquence.

# Variable 2
### Âge du véhicule du réclamant (en années)

##### Correction de données entrées en mois plutôt qu'en années (voir Annexe A)
```{r}
MontantReclFr$age_veh[MontantReclFr$age_veh==160] <- 160/12
MontantReclFr$age_veh[MontantReclFr$age_veh==159] <- 159/12
```

L'âge du véhicule du réclamant peut nous fournir plusieurs informations. Un véhicule plus vieux aura plus de chances de subir des bris nécessitant réclamation, par contre un véhicule plus récent pourrait occasionner des réclamations plus importantes, puisqu'en général, un véhicule plus récent possède une plus grande valeur.

#### Statistiques
```{r}
an <- c(mean(age_veh), sd(age_veh), max(age_veh), min(age_veh), median(age_veh))
data.frame(Statistiques = c("Moyenne", "Écart-type", "Maximum", "Minimum", "Médiane"), Année = an)
```

##### Tableau de fréquence
```{r}
d <- c(length(which(age_veh > 0 & age_veh <= 1)),
       length(which(age_veh > 1 & age_veh <= 2)),
       length(which(age_veh > 2 & age_veh <= 3)),
       length(which(age_veh > 3 & age_veh <= 4)),
       length(which(age_veh > 4 & age_veh <= 5)),
       length(which(age_veh > 5 & age_veh <= 6)),
       length(which(age_veh > 6 & age_veh <= 7)),
       length(which(age_veh > 7 & age_veh <= 8)),
       length(which(age_veh > 8 & age_veh <= 9)),
       length(which(age_veh > 9 & age_veh <= 10)),
       length(which(age_veh > 10 & age_veh <= 11)),
       length(which(age_veh > 11 & age_veh <= 12)),
       length(which(age_veh > 12 & age_veh <= 13)),
       length(which(age_veh > 13 & age_veh <= 14)))

e <- c("0 à 1", "1 à 2", "2 à 3", "3 à 4", "4 à 5", "5 à 6", "6 à 7", "7 à 8", "8 à 9", "9 à 10", "10 à 11", "11 à 12", "12 à 13", "13 à 14")

data.frame(Âge = e, Nombre = d)

```


#### Graphiques
##### Nuage de points
```{r}
library(ggplot2)
p <- ggplot(MontantReclFr, aes(x = age_veh, y = mont_recl)) + geom_point()
p + labs(title = "Nuage de l'âge du véhicule en fonction des montants de réclamations", x = "Âge du véhicule du réclamant (en années)", y = "Montants de réclamations") + theme(plot.title = element_text(color = "dark blue", size = 8.5, hjust = 0.5, face = "bold"))
```

On constate que les données sont beaucoup moins réparties que pour l'âge des conducteurs. En effet, on retrouve moins de catégories, les âges des véhicules se situant entre 0 et 14 ans. On n'observe pas de tendance particulière grâce à ce nuage de points.


##### Histogramme
```{r}
ggplot(MontantReclFr, aes(x = age_veh)) + 
geom_histogram(col = "darkorchid1", #couleur du contour
                 fill = "lightblue", # Couleur de l'intérieur
                 alpha = 0.8, # Transparence de l'intérieur
                 bins = 20) + # quantité de bandes
  
  ## Pour avoir un thème plutôt joli
  theme(plot.title = element_text(size = 11, hjust = 0.5, color = "dark blue", face = "bold")) + 
  
  ## titres des axes
  labs(x = "Âge des véhicules des réclamants (en années)",
       y = "Fréquence",
       title = "Histogramme de l'âge des véhicules des réclamants")
```

# Variable 3 
### Genre du réclamant
#### Analyse qualitative (expliquer pourquoi il s'agit d'une variable intéressante une fois transformée et le démontrer)


# Variable 4
### Statut matrimonial du réclamant
#### Analyse qualitative (expliquer pourquoi il d'une variable inintéressante et le démontrer)


# Variable 5
### Catégorie socioculturelle
#### Analyse qualitative (expliquer pourquoi il d'une variable +ou- intéressante et le démontrer)


# Variable 6
### Usage du véhicule
#### Analyse qualitative (expliquer pourquoi il d'une variable inintéressante et le démontrer, entre autres manque de précision au niveau des catégories)


# Variable 7
### Âge du conducteur (en années)
#### Graphiques
##### Nuage de points ggplot mont_recl~age_conduct
##### Histogramme
#### Tableaux
##### Tableau de fréquence
##### Statistiques