---
title: "Variables - Mariane"
author: "Mariane Tremblay"
date: "2022-10-04"
output: html_document
---

```{r setup, include=FALSE}
knitr::opts_chunk$set(echo = TRUE)
```

## Analyse univariée
```{r}
library(ggplot2)
```

```{r}
setwd("/Users/marianetremblay/Downloads")
Donnees <- read.csv("MontantReclFr.csv")
attach(Donnees)
```

# Variable 1 
### Âge du permis de conduire du réclamant (en mois)
#### Graphiques
##### Nuage de points
```{r}
ggplot(Donnees, aes(x = age_permi, y = mont_recl)) + geom_point()
```

##### Histogramme
```{r}
hist(age_permi, freq = FALSE)
```

#### Modèle
```{r}
modele_1 <- lm(age_permi~mont_recl, data = Donnees)
summary(modele_1)
anova(modele_1)
```

#### Statistiques
```{r}
# Moyenne
mean(age_permi)
# Médiane
median(age_permi)
# Écart-Type
sd(age_permi)
# Maximum
max(age_permi)
# Minimum
min(age_permi)
```


# Variable 2
### Âge du véhicule accidenté (en années)
#### Graphiques
##### Nuage de points
```{r}
ggplot(Donnees, aes(x = age_veh, y = mont_recl)) + geom_point()
```
##### Histogramme
```{r}
hist(age_permi, freq = FALSE)
```

#### Modèle
```{r}
modele_2 <- lm(age_veh~mont_recl, data = Donnees)
summary(modele_2)
anova(modele_2)
```

#### Statistiques
```{r}
# Moyenne
mean(age_veh)
# Médiane
median(age_veh)
# Écart-Type
sd(age_veh)
# Maximum
max(age_veh)
# Minimum
min(age_veh)
```

# Variable 3
### Genre du réclamant

En roulant, on voit qu'il y a une erreur dans le genre. On a "Femme" et "femme".
Corrigeons le tir...
```{r}
# Avant 
table(genre)
# Après
genre_2 <- sub("femme", "Femme", genre)
table(genre_2)
```

#### Graphiques
##### Nuage de points
```{r}
ggplot(Donnees, aes(x = genre_2, y = mont_recl)) + geom_point()
```
##### Histogramme
Impossible de faire un histogramme, car variable qualitative.

#### Modèle
```{r}
modele_3 <- lm(age_permi~mont_recl, data = Donnees)
summary(modele_3)
anova(modele_3)
```

#### Statistiques
Puisque le genre est une variable exogène qualitative, on ne peut pas émettre de statistique à proprement dit. On peut toutefois dire...
```{r}
# Construction d'un tableau genre_2 et mont_recl
Tableau <- data.frame(genre_2, mont_recl)

# HOMMES
Tableau <- data.frame(genre_2, mont_recl)
H <- Tableau[genre_2 == "Homme", ]
# Moyenne
mean(H$mont_recl)
# Médiance
median(H$mont_recl)
# Écart-Type
sd(H$mont_recl)
# Maximum
max(H$mont_recl)
# Minimum
min(H$mont_recl)

# FEMME
Tableau <- data.frame(genre_2, mont_recl)
FE <- Tableau[genre_2 == "Femme", ]
# Moyenne
mean(FE$mont_recl)
# Médiance
median(FE$mont_recl)
# Écart-Type
sd(FE$mont_recl)
# Maximum
max(FE$mont_recl)
# Minimum
min(FE$mont_recl)
```

